臺灣屏東地方法院民事裁定
111年度消債更字第36號
聲  請  人  
即 債務 人  薛碧雲  

代  理  人  林志揚律師
上列當事人因消費者債務清理事件聲請更生，本院裁定如下：
    主  文
債務人薛碧雲自民國111年11月11日中午12時起開始更生程序。
命司法事務官進行本件更生程序。
    理  由
一、按債務人不能清償債務或有不能清償之虞；且無擔保或無優
    先權之本金及利息債務總額未逾新臺幣（下同）1,200萬者
    ，於法院裁定開始清算程序或宣告破產前，得向法院聲請更
    生；又法院開始更生程序之裁定，應載明其年、月、日、時
    ，並即時發生效力；法院裁定開始更生或清算程序後，得命
    司法事務官進行更生或清算程序。消費者債務清理條例（下
    稱消債條例）第3條、第42條第1項、第45條第1項及第16條
    第1項前段分別定有明文。
二、聲請意旨略以：聲請人已知積欠約4,846,230元之債務，有
    不能清償之情，且曾於民國111年2月間，與最大債權金融機
    構國泰世華商業銀行股份有限公司進行消費者債務清理前置
    協商，惟因無法負擔協商條件而協商不成立。又聲請人之無
    擔保或無優先權之債務總額未逾1,200萬元，復未經法院裁
    定開始清算程序或宣告破產，爰聲請准予裁定更生等語。
三、經查：
  ㈠聲請人之上開主張，業據其提出財團法人聯合徵信中心當事
    人綜合信用報告書、全國財產稅總歸戶財產查詢清單、108
    至109年度綜合所得稅各類所得資料清單、勞工保險被保險
    人投保資料表等件為證，並有調解程序筆錄可參，是聲請人
    既與債權人前置協商不成立，其提出本件聲請，於法有據。
  ㈡關於聲請人現在收入部分，聲請人現受僱於環宏工業股份有
    限公司，每月所得現經債權人遠東國際商業銀行股份有限公
    司扣薪，每月所得扣除扣薪後後約為19,653元，有臺灣高雄
    地方法院執行命令及薪資單可參，堪信屬實。至聲請人之支
    出部分，聲請人陳稱每月必要支出為15,946元，雖未提出全
    部單據供本院審酌，惟低於依消債條例第64條之2第1項規定
    ，以111年衛生福利部公告每人每月最低生活費之1.2倍計算
    之數額17,076元，應屬確實。又聲請人稱經法院扣薪後，已
    無支出父母扶養費，爰先不審酌是否有支出其父母扶養費之
    必要，附此說明。
  ㈢綜上，聲請人每月所得扣除必要生活費後，僅餘3,707元（計
    算式：19,653－17,076＝3,707）。聲請人名下固有聯電股票4
    4股、全球人壽保險股份有限公司、國泰人壽保險股份有限
    公司之保單，有證券存摺影本、中華民國人壽保險商業同業
    公會保險業通報作業資訊系統資料查詢結果表及上開公司保
    單資料可佐，惟本院審酌上開股票未變價及保單未解約前尚
    無法用以清償，復衡以僅有債權人遠東國際商業銀行股份有
    限公司請扣薪，其餘債權人並無於強制執行程序中受分配，
    而聲請人積欠之無擔保及無優先權債務至少已達5,429,152
    元，亦有債權人金陽信資產管理股份有限公司之陳報狀及前
    置調解債權明細表可稽，堪認聲請人有不能清償債務之情事
    ，而有更生之原因。此外，本件查無消債條例第46條各款所
    定應駁回更生聲請之事由存在，則聲請人所為聲請，應屬有
    據，爰命司法事務官進行本件更生程序。
四、依首開規定，裁定如主文。
中　　華　　民　　國　　111 　年　　11　　月　　11　　日
                  民事庭  法　官　彭聖芳
正本係照原本作成。
本裁定不得抗告。
中　　華　　民　　國　　111 　年　　11　　月　　11　　日
                          書記官　謝鎮光